臺灣板橋地方法院刑事判決　　　　　　　96年度訴字第3910號
公　訴　人　臺灣板橋地方法院檢察署檢察官
被　　　告　甲○○
　　　　　　　　　　（現於臺灣臺北監獄臺北分監另案執行）
上列被告因違反毒品危害防制條例案件，經檢察官提起公訴（九
十六年度毒偵字第八○五○號），於被告為有罪之陳述後，本院
合議庭裁定由受命法官獨任依簡式審判程序審理，茲判決如下：
    主  文
甲○○施用第一級毒品，累犯，處有期徒刑壹年陸月。
    事  實
一、甲○○前因施用毒品違反毒品危害防制條例案件，經本院裁
    定送勒戒處所觀察、勒戒後，因認無繼續施用毒品之傾向而
    釋放，並由本院於民國八十七年十二月二日以八十七年度訴
    緝字第一四五號判決免刑確定在案。又同因施用毒品違反毒
    品危害防制條例案件，經檢察官送戒治處所施以強制戒治，
    於八十八年七月二十二日因停止戒治而釋放，嗣於八十八年
    十一月十七日因戒治期滿未經撤銷停止戒治而視為執行完畢
    ，並由臺灣板橋地方法院檢察署檢察官以八十八年度戒毒偵
    字第二○五號為不起訴處分確定。嗣再度因施用毒品違反毒
    品危害防制條例案件，經檢察官送戒治處所施以強制戒治並
    提起公訴，強制戒治部分於九十一年四月十九日因停止戒治
    而釋放，嗣於九十一年五月六日因戒治期滿未經撤銷停止戒
    治而視為執行完畢；公訴部分則由本院以九十年度簡字第四
    二七號判處有期徒刑六月確定。復再因施用毒品違反毒品危
    害防制條例案件，經本院以九十年度訴字第一四六八號判處
    有期徒刑七月確定，並與上開宣示之有期徒刑六月合併定應
    執行刑為一年，於九十二年三月二十五日執行完畢。其後仍
    因施用毒品違反毒品危害防制條例案件，經本院以九十三年
    度訴字第二三四四號判處有期徒刑九月確定，甫於九十五年
    四月二十五日執行完畢。後又因施用毒品違反毒品危害防制
    條例案件，經臺灣高等法院以九十五年度上訴字第七一一三
    號判處有期徒刑十一月確定，經通緝到案現仍執行中。
二、甲○○基於施用第一級毒品與第二級毒品之犯意，於九十六
    年八月十九日七、八時許，在其位於臺北縣三重市○○路○
    段五巷八弄一號之住處內，以將海洛因與甲基安非他命混合
    燒烤成煙而吸食煙氣之方式，同時施用第一級毒品海洛因與
    第二級毒品甲基安非他命乙次。嗣於同日十五時五十分許，
    因另案通緝為警逮捕後，經採集尿液囑託鑑定後，發覺其尿
    液檢體呈嗎啡與甲基安非他命陽性反應而查獲。
三、案經臺北縣政府警察局三重分局移送臺灣板橋地方法院檢察
    署檢察官偵查起訴。
    理  由
一、犯罪事實之認定：
  (一)上揭犯罪事實，業據被告甲○○自白不諱，而其為警查獲後
    經採集尿液囑託鑑定結果，亦呈嗎啡（即海洛因進入人體後
    之代謝物）及甲基安非他命陽性反應，有臺灣檢驗科技股份
    有限公司出具之濫用藥物尿液檢驗報告乙份及姓名代碼對照
    表各乙份附卷可稽，堪信其前開自白應與事實相符。又公訴
    人起訴雖認被告係分別施用海洛因及甲基安非他命，惟此部
    分尚乏明確事證可資稽考，應依被告在本院審理中之明確自
    白，認定其係將海洛因及甲基安非他命混合同時施用。
  (二)又被告有事實欄所載觀察勒戒、強制戒治與有期徒刑之執行
    紀錄，此亦有臺灣高等法院被告前案紀錄表及上開不起訴處
    分書在卷可稽。是以本件事證明確，被告於強制戒治執行完
    畢釋放後五年後三犯以上施用海洛因及安非他命之行為，堪
    為認定，應予依法論科。
二、論罪科刑之法律適用：
  (一)按海洛因、甲基安非他命分別為毒品危害防制條例第二條第
    二項第一款、第二款所定之第一級毒品及第二級毒品，核被
    告所為，係犯同條例第十條第一項之施用第一級毒品罪，及
    同條例第十條第二項之施用第二級毒品罪。其施用前後持有
    海洛因、甲基安非他命之低度行為均為施用之高度行為所吸
    收，不另論罪。又其以單一行為同時觸犯上開二罪名，為想
    像競合犯，應依刑法第五十五條之規定從其中法定刑較重之
    施用第一級毒品罪處斷。另被告有事實欄所載罪刑科處執行
    紀錄，此有臺灣高等法院被告前案紀錄表附卷足參，其於有
    期徒刑執行完畢後五年以內故意再犯本件最重本刑為有期徒
    刑以上之罪，為累犯，應依刑法第四十七條第一項之規定加
    重其刑。
  (二)爰審酌被告有前述犯罪及施用毒品遭查獲之紀錄，有臺灣高
    等法院被告前案紀錄表附卷足據，素行不佳，且前已因觀察
    勒戒、強制戒治執行完畢而經免刑判決與不起訴處分，業受
    毒品危害防制條例對施用毒品人之寬典，竟仍一再吸食，並
    施用兩種毒品，顯見並無悔意，惡性非淺，雖其施用毒品實
    為戕害自身健康之犯罪，於他人固無明顯重大危害，然對社
    會善良風氣已足生不良影響，並斟酌其施用之次數，及其於
    偵審中俱能坦認犯行，犯罪後之態度尚非不佳等一切情狀，
    量處如主文所示之刑，以資儆懲。
據上論斷，應依刑事訴訟法第二百七十三條之一第一項、第二百
九十九條第一項前段、毒品危害防制條例第十條第一項、第二項
、第二十三條第二項，刑法第十一條前段、第五十五條、第四十
七條第一項，判決如主文。
本案經檢察官陳伯均到庭執行職務。
中　　華　　民　　國　　96　　年　　12　　月　　21　　日
                    刑事第十庭  法　官  楊博欽
以上正本證明與原本無異
如不服本判決應於送達後十日內向本院提出上訴狀
                                書記官　李慈容
中　　華　　民　　國　　96　　年　　12　　月　　21　　日
附錄本案論罪科刑法條全文：
毒品危害防制條例第十條
  施用第一級毒品者，處六月以上五年以下有期徒刑。
  施用第二級毒品者，處三年以下有期徒刑。
